

# (PART) 几何对象 {-}

```{r, echo = F, message = F}
library(tidyverse)
library(ggridges)
knitr::opts_chunk$set(message = F)
```

# 山峦图   {#Ridge}


## 简介  

参考 [Introduction to ggridges](https://cran.r-project.org/web/packages/ggridges/vignettes/introduction.html) 和 [Gallery of ggridges examples](https://cran.r-project.org/web/packages/ggridges/vignettes/gallery.html)

山峦图(ridgeline plot, 也叫作山脊线图)同样是一种对数据分布的可视化方法。**ggridges** 包主要用来绘制山峦图，同时可以很好地反映数据分布在不同时间、不同空间下的对比情况。**ggridges** 主要提供两个几何图像函数：  
 
* `geom_density_ridges(aes(x, y))`: 根据几何变换 `density_ridges`，绘制变量 `x` 在分组变量 y 上(如果 y 不是分类变量，要手动指定`aes(group = y)`)的核密度曲线，且填充曲线下方面积(此时曲线的高度是统计变换自行计算的核密度估计)    
* `geom_ridgeline(aes(x, y, height))`： 绘制变量 `x` 在分组变量 y 上的面积图，高度由 `height` 指定(统计变换 `stat = "identity"`)  

这两个几何对象的关系很像`geom_bar()` 和 `geom_bar(stat = "identity")`  

一些简单的例子：  

```{r}
library(ggridges)

## ridgeline  
data <- data.frame(x = 1:5, y = rep(1, 5), height = c(0, 1, 3, 4, 2))
ggplot(data, aes(x, y, height = height)) + 
  geom_ridgeline()  ## y 只有一个水平

## density_ridgeline
ggplot(iris, aes(x = Sepal.Length, 
                 y = Species)) + 
  geom_density_ridges(aes(fill = Species))

```


**ggridges** 还提供了一个专门用于呈现山脊线图的主题设置 `theme_ridges`:  

```{r}
ggplot(iris, aes(x = Sepal.Length, 
                 y = Species)) + 
  geom_density_ridges(aes(fill = Species)) + 
  theme_ridges() 
```


```{block2, type = "todo"}
**ggridges** 包的作者 Claus O. Wilke 还有一本关于数据可视化理论方面的数据，可以在 https://serialmentor.com/dataviz/ 找到
```

## `ridgeline`  

和 `geom_line()` 类似，群组对象`geom_ridgeline()` 默认将所有传递 `y` 参数的变量作为分组变量(`geom_line()`将**所有**传入的离散变量的组合作为分组变量)，如果传入 `y` 的变量本身不是离散的，那么要手动指定 `aes(group = y)`:  

```{r}
## 以 y 为分组变量的面积图
d <- data.frame(x = rep(1:5, 3), y = c(rep(0, 5), rep(1, 5), rep(3, 5)),
                height = c(0, 1, 3, 4, 0, 1, 2, 3, 5, 4, 0, 5, 4, 4, 1))
ggplot(d, aes(x, y, height = height, group = y)) + 
  geom_ridgeline(fill = "lightblue")
```

允许 `height` 中有负数，但同时要在 `geom_ridgeline()` 中设置 `min_height`，否则图表在 y 轴的下半部分将不予显示：  

```{r, out.width="50%", fig.show="hold"}
data <- data.frame(x = 1:5, y = rep(1, 5), height = c(0, 1, -1, 3, 2))

ggplot(data, aes(x, y, height = height)) + 
  geom_ridgeline(aes(group = y))

ggplot(data, aes(x, y, height = height)) + 
  geom_ridgeline(aes(group = y), min_height = -10)
```


在 `geom_density_ridges()` 中设置 `stat = "identity"` 并传入 `height` 参数，效果与 `geom_ridgeline()` 等同：  

```{r}
d <- data.frame(x = rep(1:5, 3), y = c(rep(0, 5), rep(1, 5), rep(3, 5)),
                height = c(0, 1, 3, 4, 0, 1, 2, 3, 5, 4, 0, 5, 4, 4, 1))

ggplot(d, aes(x, y, height = height, group = y)) +
  geom_density_ridges(stat = "identity", fill = "lightblue")
```


## `density_ridges()`  

`geom_density_ridges()` 计算一定分组下 `x` 的核密度估计，并绘制面积图，它有一个变体 `geom_density_ridges2()`，这时面积图是封闭的多边形：  

```{r, fig.cap="geom_density_ridges2() use enclosed polygons"  ,fig.show="hold", out.width = "50%"}

p <- ggplot(iris, aes(Sepal.Length, Species))

p + 
  geom_density_ridges() + 
  theme_ridges()

p + 
  geom_density_ridges2() + 
  theme_ridges()
```



`geom_density_ridges()` 和 `geom_ridgelines()` 在分组变量的处理上等同：  

```{r}
iris_num <- iris %>%
  mutate(Species_num = as.numeric(Species))

ggplot(iris_num, aes(Sepal.Length, y = Species_num, group = Species_num)) +
  geom_density_ridges()
```

山脊线图的长尾部分可以通过设置 `rel_min_height` (relative min height) 截断，例如 `rel_min_height = 0.01`将截断密度估计小于最高点 1% 的全部尾部。一般而言 0.01 这个值已经比较合适了，但是不同的数据集可能还是要自行调整：  

```{r}
ggplot(iris_num, aes(Sepal.Length, y = Species_num, group = Species_num)) +
  geom_density_ridges(rel_min_height = 0.01)
```

`scale` 参数控制不同分组的密度面积图的重叠情况，`scale = 1` 意味着最高的密度曲线正好触及到第二高密度曲线的基线。`scale` 越小，分隔越大；`scale`越大，重叠越多：  

```{r, fig.cap="scale = 0.8 vs. scale = 2", fig.show="hold", out.width="50%"}
p + 
  geom_density_ridges(scale = 0.8)

p + 
  geom_density_ridges(scale = 2)
```


## 映射填充色 (Varying fill colors along the x axis)    

**ggridges** 提供了两个函数 `geom_ridgeline_gradient()` 和 `geom_density_ridge_gradient()`，它们与对应的 `geom_ridgeline` 和 `geom_density_ridge_gradient()` 的工作方式完全相同，但 gradient 版本允许面积图的填充色沿着 x 轴变化。 然而，出于 R 绘图系统的天然限制，在 gradient 版本的山脊线图中**不能同时设置透明度**。 


一个使用 `geom_ridgeline_gradient()` 的例子： 

```{r}
library(viridis)
d <- data.frame(x = rep(1:5, 3) + c(rep(0, 5), rep(0.3, 5), rep(0.6, 5)),
                y = c(rep(0, 5), rep(1, 5), rep(3, 5)),
                height = c(0, 1, 3, 4, 0, 1, 2, 3, 5, 4, 0, 5, 4, 4, 1))

ggplot(d, aes(x, y, height = height, group = y, fill = factor(x + y))) +
  geom_ridgeline_gradient() + 
  scale_fill_viridis(discrete = TRUE, direction = -1)
```


下面是一个用 `geom_density_ridges_gradient()` 的例子：

```{block2, type = "rmdtip"}
注意这里我们映射到 `fill` 上的不是原数据集中的变量 `temperature`，而是生成变量 `..x..`。
因为`geom_density_ridges_gradient` 的统计变换 `stat_density_ridges` 在估计密度同时生成了新的 x 轴变量
```

```{r}
lincoln_weather  ## 顺便提一下，这是个典型的 messy dataset
ggplot(lincoln_weather, aes(x = `Mean Temperature [F]`, 
                            y = `Month`, 
                            fill = ..x..)) +
  geom_density_ridges_gradient(scale = 3, rel_min_height = 0.01) +
  scale_fill_viridis(name = "Temp. [F]", option = "C") +
  labs(title = 'Temperatures in Lincoln NE in 2016') + 
  theme_ridges()
```





尽管最常见的做法是把 `..x..` 分组变量 `y` 、生成变量 `..quantile..` 映射到 `fill` 上，但这不是全部可能，下面的例子使用 `ggridges::Catalan_elections` 数据集，它记录了加泰罗尼亚地区  949 个自治市 1980 - 2015 年以来在 11 次地区大选中对 Indy 和 Unionist 两党的投票情况：  

```{r}
Catalan_elections
```


```{r}
Catalan_elections %>%
  mutate(Year = fct_rev(as.factor(Year))) %>%
  ggplot(aes(Percent, Year, 
             fill = Option)) + 
    geom_density_ridges(alpha = 0.6) + 
    theme_ridges() + 
    scale_fill_manual(values = c("#ff0000", "#0000ff")) + 
    scale_x_continuous(expand = c(0.01, 0)) + 
    scale_y_discrete(expand = c(0, 0)) + 
    labs(title = "Indy vs Unionist vote in Catalan elections",
       subtitle = "Analysis unit: municipalities (n = 949)") + 
    theme(axis.title.y = element_blank())
```



## 统计变换  

可以把 `stat_density_ridges` 看作是山脊线图版本的 `stat_density`，除了自动用生成的密度估计映射到 `height` 上以外，这个统计变换还提供了一些很有用的特色。  


### 分位数线  

(Quantile lines and coloring by quantiles or probabilities)  

在 `stat_density_ridges()` 中设置 `quantile_lines = TRUE` 可以在图形中添加分位数线：  

```{r}
p + 
  stat_density_ridges(quantile_lines = TRUE)
```

```{block2, type = "tip"}
几何对象 `geom_density_ridges()` 中没有本节中很多参数的代码提示，但效果与在统计变换中设置参数相同  
```

可以用 `quantiles` 参数控制分位数的计算：  

```{r, out.width="50%", fig.show = "hold"}
## 将密度面积图分为两段，只计算中位数
p +
  stat_density_ridges(quantile_lines = TRUE, 
                      quantiles = 2)

## 指定计算两个分位数
p +
  stat_density_ridges(quantile_lines = TRUE, 
                      quantiles = c(0.025, 0.975), 
                      alpha = 0.7) 
```


我们同样可以把分位数的生成变量 `..quantile..`(设置`scale_fill_viridis(discrete = T`后，这个生成变量不再是具体的数值，而是标识 `x` 属于某个分位区间的离散变量) 映射到 `fill` 属性上，但必须在统计变换`stat_density_ridges()`中设定 `calc_ecdf = TRUE` 才能引用这个生成变量：  

```{r}
ggplot(iris, aes(Sepal.Length, Species, fill = ..quantile..)) + 
  stat_density_ridges(calc_ecdf = T,
                      geom = "density_ridges_gradient") + 
  scale_fill_viridis(discrete = TRUE, 
                     name = "Quartiles")
```


```{block2, type = "rmdnote"}
别忘了在 `stat_density_ridges` 中设定 `geom = "density_ridges_gradient"`。该统计变换的几何对象 `geom_density_ridges` 可不支持沿 x 轴变换填充色。
```



借用以上的思路，如果我们想强调分布的尾端，可以这样做：  

```{r}
ggplot(iris, aes(Sepal.Length, Species, fill = ..quantile..)) + 
  stat_density_ridges(calc_ecdf = T,
                      quantiles = c(0.025, 0.975),
                      geom = "density_ridges_gradient") + 
   scale_fill_manual(
    values = c("#FF0000A0", "#A0A0A0A0", "#0000FFA0"),
    labels = c("(0, 0.025]", "(0.025, 0.975]", "(0.975, 1]"),
    name = "Probability"
  )
```


`calc_ecdf = T` 时，还可以引用另外一个生成变量 `..ecdf..`，即经验分布函数的值：  

```{r}
ggplot(iris, aes(Sepal.Length, Species, fill = ..ecdf..)) + 
  stat_density_ridges(calc_ecdf = T, geom = "density_ridges_gradient") + 
  scale_fill_viridis(name = "Tail Probablity",
                     direction = -1)
```




```{block2, type = "rmdtip"}
`quantile_lines = T` 将自动设置 `calc_ecdf = T`
```



### 添加抖动点  


`stat_density_ridges` 同样提供了一个选项，可以直接显示数据点的分布情况，在统计变换或几何对象中设置 `jittered_points = TRUE`:

```{r}
p +
  geom_density_ridges(jittered_points = TRUE)
```


位置调整 `position = "raincloud"` 将抖动点移至面积图下部，类似云雨图的效果：  

```{r}
p +
  geom_density_ridges(jittered_points = TRUE,
                      position = "raincloud")
```

调整 `scale` 和 `alpha` 减小遮盖：  

```{r}
p +
  geom_density_ridges(jittered_points = TRUE,
                      position = "raincloud",
                      scale = 0.9,
                      alpha = 0.7)
```

也可以模拟一个地毯图：  

```{r}
p +
  geom_density_ridges(
    jittered_points = TRUE,
    position = position_points_jitter(width = 0.05, height = 0),
    point_shape = '|', point_size = 3, point_alpha = 1, alpha = 0.7,
  )
```

注意上面所用的位置调整是 `position_points_jitter()`, 若是`position_jitter()` 则密度图也要被抖动了，而之前使用的`position_raincloud`本就是针对整体的位置调整。

为了设置这些抖动点的样式，**ggridges** 提供了一个特殊的标度调整 `scale_discrete_manual`，我们可以用它为**任意**离散映射手动设置标度。除此之外，还有很多关于抖动点属性的标度族`scale_point_*`:   

```{r}
ggplot(iris, aes(x=Sepal.Length, y=Species, fill = Species)) +
  geom_density_ridges(
    aes(point_color = Species, point_fill = Species, point_shape = Species),
    alpha = .2, 
    point_alpha = 1, 
    jittered_points = TRUE
  ) +
  scale_point_color_hue(l = 40) +
  scale_discrete_manual(aesthetics = "point_shape", values = c(21, 22, 23))
```

所有在 ggplot2 中点的属性都可以在这里被映射，例如我们将 `Petal.Length` 映射到点的大小上：  

```{r}
ggplot(iris, aes(Sepal.Length, Species, fill = Species)) + 
  geom_density_ridges(aes(point_shape = Species,
                                   point_fill = Species,
                                   point_size = Petal.Length),
                               jittered_points = T, 
                               alpha = 0.2,
                               point_alpha = 1) + 
  scale_point_color_hue(l = 40) + 
  scale_point_size_continuous(range = c(0.5, 4)) + 
  scale_discrete_manual(aesthetics = "point_shape", values = c(21, 22, 23))
```

类似的，可以用 `vline_*` 开头的属性族控制分位数线的形态,可以把山峦图、抖动点和分位数线同时呈现，例如： 

```{r}
ggplot(iris, aes(x = Sepal.Length, y = Species)) +
  geom_density_ridges(
    jittered_points = TRUE, quantile_lines = TRUE, 
    scale = 0.9, alpha = 0.7,
    vline_size = 1, vline_color = "blue",
    point_size = 0.4, point_alpha = 1,
    position = position_raincloud(adjust_vlines = T)) ## 否则分位数线在原位置
```

### 其他统计变换       


我们可以在 `geom_density_ridges` 中设置其他的统计变换，例如 `stat_density`，它和 `stat_density_ridges` 在具体的密度估计算法上有一些差别 : 

```{r, fig.cap="stat_density vs. stat_density_ridges", out.width="50%", fig.show="hold"}
p + 
  geom_density_ridges(aes(height = ..density..),
                      stat = "density")  

p + 
  geom_density_ridges()
```

```{block2, type = "rmdtip"}
`stat_density_ridges` estimates the data range and bandwidth for the density estimation from the entire data at once, rather than from each individual group of data. 
```

如果相对于密度曲线更偏爱直方图，可以用统计变换 `stat = "binline"`，一般而言对于直方图都会设置(`scale < 1`)，同时可设置 `draw_baseline = F` 取消直方图两端的水平线(`rel_min_height` 对于直方图效果不好)：  

```{r}
p +
  geom_density_ridges(aes(fill = Species),
                      stat = "binline",
                      draw_baseline = F,
                      scale = 0.8,
                      alpha = 0.4)
```

## 主题  

在[简介]中，介绍过 **ggridges** 为山脊线图专门设计的主题 `theme_ridges`, 不妨查看一下它的代码： 

```{r, echo = F}
xfun::file_string("examples\\theme_ridges.R")
```

简单来说，`theme_ridges()` 取消了大部分网格线(只要用户没有提前设置`grid()`)，并修改了刻度线的样式，取消了 y 轴上的刻度线


```{r, fig.cap="default theme vs. theme_ridges()", out.width="50%", fig.show="hold"}
p + 
  geom_density_ridges(aes(fill = Species))

p + 
  geom_density_ridges(aes(fill = Species)) + 
  theme_ridges()
```

在添加`theme_ridges()`的基础上，还可以进一步设置标度中的`expand`，使图形更加紧凑：

```{r}
p + 
  geom_density_ridges(aes(fill = Species)) + 
  theme_ridges() + 
  scale_x_continuous(expand = c(0.01, 0)) + 
  scale_y_discrete(expand = c(0.01, 0))
```

用 `bbplot::bbc_style()` 做主题，似乎效果也不错：

```{r}
windowsFonts(Helvetica = "TT Arial")
p + 
  geom_density_ridges(aes(fill = Species)) + 
  bbplot::bbc_style()
```


## 循环标度   

经验上，当密度面积图的填充色有一定的交替规律时，山脊线图最能吸引人，出于此，**ggridges** 提供了循环标度 (cyclical scales)。这些标度可以循环使用提供给它们的属性值，例如 `scale_fill_cyclical(values = c("blue", "green"))` 将交替使用蓝色和绿色作为填充色：  

```{r}
ggplot(diamonds, aes(price, cut, fill = cut)) + 
  geom_density_ridges(scale = 4) + 
  scale_fill_cyclical(values = c("blue", "green"))
```


默认情况下，循环标度不显示图例，`guide = legend` 可以改变这一点，但这种图例往往具有误导性：  

```{r}
## 循环标度的图例  
ggplot(diamonds, aes(price, cut, fill = cut)) + 
  geom_density_ridges(scale = 4) + 
  scale_fill_cyclical(values = c("blue", "green"),
                      guide = "legend")
```

普通标度中中修饰图例的方法在循环标度中依然适用：  

```{r}
 ggplot(diamonds, aes(price, cut, fill = cut)) + 
   geom_density_ridges(scale = 4) + 
   scale_fill_cyclical(
     values = c("blue", "green"), guide = "legend",
     labels = c("Fair" = "blue", "Good" = "green"),
     name = "Fill colors"
   )
```


可以为多个属性设置循环标度，设置相同的`label`、`value`、`name`时图例会自行合并：  

```{r}
 ggplot(diamonds, aes(price, cut, 
                      fill = cut, color = cut)) + 
   geom_density_ridges(scale = 4, size = 1) + 
   scale_fill_cyclical(
     values = c("blue", "green"), guide = "legend",
     labels = c("Fair" = "blue w/ black outline", 
                "Good" = "green w/ yellow outline"),
     name = "Color scheme"
    ) +
   scale_color_cyclical(
     values = c("black", "yellow"), guide = "legend",
     labels = c("Fair" = "blue w/ black outline", 
                "Good" = "green w/ yellow outline"),
     name = "Color scheme"
   )
```

循环标度同样可以运用到 **ggridges** 以外的图形中：  

```{r}
mpg %>% group_by(class) %>% tally() %>% arrange(desc(n)) %>%
  mutate(class = factor(class, levels = class)) %>%
  ggplot(aes(class, n, fill = class)) + 
    geom_col() + 
    scale_fill_cyclical(values = c("#4040B0", "#9090F0")) +
    scale_y_continuous(expand = c(0, 0)) + 
    theme_minimal()
```



## 实例：澳大利亚运动员身高   

本例使用数据：  

```{r}
df <- as_tibble(DAAG::ais)
df
```

可以将运动项目作为分组变量，但绘图之前先要将其重新编码：  

```{r}
df$sport <- fct_recode(df$sport,
  "Basketball" = "B_Ball",
  "Track 400m" = "T_400m", 
  "Track Sprint" = "T_Sprnt",
  "Water Polo" = "W_Polo"
)
```

绘制基本图形：   

```{r}
p1 <- ggplot(df, aes(ht, sport))
p1 + 
  stat_density_ridges()
```


添加抖动点、将性别 `sex` 映射到 `fill` 上：  
```{r}
p2 <- p1 + 
  stat_density_ridges(aes(fill = sex, point_color = sex), alpha = 0.4,
                      jittered_points = TRUE, point_shape = "|",
                      point_size = 2, size = 0.25,
                      position = position_points_jitter(height = 0))
p2
```

标度调整、图例修饰、主题设置:  

```{r}
p2 + 
  scale_y_discrete(expand = c(0.01, 0)) + 
  scale_x_continuous(expand = c(0, 0), name = "height [cm]") + 
  scale_fill_manual(values = c("#D55E0050", "#0072B250"), labels = c("female", "male")) + 
  scale_discrete_manual("point_color", values = c("#D55E00", "#0072B2"), guide = "none") +
  guides(fill = guide_legend(
    override.aes = list(
    fill = c("#D55E00A0", "#0072B2A0"),
    color = NA, point_color = NA))
  ) + 
  labs(title = "Heights of Australian Atheletes") + 
  theme_ridges()
```

